【裁判字號】    97,訴,2305
【裁判日期】    971231
【裁判案由】    侵權行為損害賠償
【裁判全文】
臺灣板橋地方法院民事判決              97年度訴字第2305號
原      告  乙○○
被      告  甲○○
上列當事人間請求侵權行為損害賠償事件，原告提起刑事附帶民
事訴訟（97年度附民字第346 號），經刑事庭移送，本院於民國
97年12月22日言詞辯論終結，判決如下：
    主      文
被告應給付原告新台幣貳拾壹萬捌仟陸佰壹拾壹元及自民國九十
七年七月九日起至清償日止，按年息百分之五計算之利息。
原告其餘之訴駁回。
訴訟費用由被告負擔百分之四十，餘由原告負擔。
本判決第一項得假執行。
原告其餘假執行之聲請駁回。
    事實及理由
一、原告主張：被告於民國（下同）96年10月6 日下午3 時30分
    許，在台北縣三峽鎮○○路○ 段43巷5 號訴外人鄧萬傳住處
    內，因細故與原告發生口角後，竟基於傷害故意，徒手毆打
    並持割草刀割傷原告身體，致原告受有左前臂開放性傷口合
    併尺骨開放性骨折及肌肉撕裂，左肘脫臼、右臂之深度撕裂
    傷害合併肌肉撕裂，右肘、右膝及背部開放性傷口等傷害。
    經原告提出刑事告訴，業經鈞院以97年度簡字第3253號刑事
    簡易判決及97年度簡上字第518 號刑事判決，認定被告確有
    上開傷害犯行，判處被告有期徒刑6 月，並諭知易科罰金之
    折算標準，足認被告確有不法侵害之行為，應對原告負損害
    賠償責任。又原告所受損害共新台幣（下同）600,000 元，
    計有：1.醫療費用300,000 元、2.喪失工作收入200,000 元
    （自受傷後共計5 個月無法工作，每月40,000元，共計200,
    000 元）、3.精神慰撫金100,000 元等語。並聲明：(一)被告
    應給原告600,000 元及自起訴狀繕本送達翌日起至清償日止
    ，按年息5%計算之利息。(二)原告願供擔保，請准宣告假執行
    。
二、被告則以：原告請求賠償數額過高，且原告應證明其確有如
    請求數額之薪資所得等語，資為抗辯，並求為判決駁回原告
    之訴。
三、查原告主張其於96年10月6日下午3時30分許，在台北縣三峽
    鎮○○路○ 段43巷5 號訴外人鄧萬傳住處內，遭被告徒手毆
    打及持割草刀割傷，致受有左前臂開放性傷口合併尺骨開放
    性骨折及肌肉撕裂，左肘脫臼、右臂之深度撕裂傷害合併肌
    肉撕裂，右肘、右膝及背部開放性傷口等傷害，刑事部分業
    經本院以97年度簡字第3253號刑事簡易判決及97年度簡上字
    第518 號刑事判決對於被告以傷害罪判處有期徒刑6 月並諭
    知易科罰金折算標準而告確定之事實，為被告所不爭執，並
    經本院核閱刑事庭移送本件附帶民事訴訟案件時檢送之台灣
    板橋地方法院檢察署97年度偵字第1276號及本院97年度簡上
    第518 號影印卷內相關資料無訛，自堪信為真實。
四、按因故意或過失，不法侵害他人之權利者，負損害賠償責任
    ；不法侵害他人之身體或健康者，對於被害人因此喪失或減
    少勞動能力，或增加生活上之需要時，應負損害賠償責任；
    又不法侵害他人之身體、健康……或不法侵害其他人格法益
    而情節重大，被害人雖非財產上之損害，亦得請求賠償相當
    之金額。民法第184 條第1 項前段、第193 條第1 項、第19
    5 條分別定有明文。本件被告不法侵害原告之身體，既經認
    定如前，則依上開規定，被告對於原告因此所受之損害自負
    有賠償之責。茲就原告請求被告賠償之各項費用，是否應予
    准許，分述如下：
    (一)醫療費用300,000元部分：
      查原告主張之醫療費用額，其中10,326元為原告已實際支
      付之門診醫療費用，已據原告提出財團法人恩主宮醫院（
      下稱恩主宮醫院）收據10紙為證；另原告因本件傷害住院
      治療3 次，相關醫療費用計21,885元，原告除繳付6,664
      元外，其餘則因無力負擔，目前尚積欠15,221元未繳而負
      有該等債務，亦有原告提出之恩主宮醫院催繳單3 紙在卷
      可稽。是上開原告已付醫療費用及負欠之醫療費用債務共
      計32,211元即屬原告之損害，原告請求被告賠償，核非無
      據，應予准許。至原告逾上開範圍請求之醫療費用部分，
      並未提出任何證據證明，原告既不能證明有該等損害之發
      生，其請求被告賠償，即非有據，難予准許。
    (二)喪失工作收入200,000元部分：
      (1)查原告主張其從事木工工作，因本件傷害致5 個月無法
        工作乙節，為被告所不爭執，且原告於96年10月6 日遭
        被告傷害後多次前往醫院治療，最後一次係於97年2 月
        11日至2 月27日至恩主宮醫院住院等情，亦有原告提出
        之恩主宮醫院門診收據及催繳單在卷可憑，故原告主張
        其有5 個月期間無法工作，堪予採信。
      (2)又原告主張其每月收入約40,000元，已為被告否認，原
        告復未舉證以實其說，自難認原告上開主張屬實。惟原
        告既屬有工作能力之勞工，則其因傷無法工作，自堪認
        確實受有喪失工作收入之損害，本院認在此情況下應以
        最低基本工資即每月17,280元計算原告之損害為適當，
        是以原告5 個月期間因傷喪失工作收入之損害為86,400
        元，原告之請求於86,400範圍內為有理由，逾上開範圍
        之請求，因乏所據，不應准許。
    (三)精神慰撫金：
      按非財產上損害之慰撫金數額，究竟若干為適當，應斟酌
      兩造身份、地位及經濟狀況，俾為審判之依據。查本件原
      告遭被告毆打砍殺，全身多處受有傷害，傷勢非輕，堪認
      原告肉體、精神確受有痛苦。查原告自陳從事木工工作，
      每日工資2,000 元，被告自陳為國中肄業，在市場賣藥草
      維生，且兩造名下均無任何財產，亦經本院依職權調取兩
      造稅務電子閘門財產所得調件明細表在卷可參，本院審酌
      上情，並參酌原告所受傷害程度非輕，突遭被告持械攻擊
      所受恐懼甚大等一切情狀，認原告請求被告賠償100,000
      元之精神慰撫金尚屬允當，應予准許。
五、綜上所述，原告依侵權行為法律關係，請求被告賠償218,61
    1 元【計算式：醫療費用32,211元＋喪失工作收入86,400元
    ＋精神慰撫金100,000 元＝218,611 元】，及自起訴狀繕本
    送達翌日即97年7 月9 日起至清償日止，按年息5%計算之利
    息，為有理由，應予准許。逾此範圍之請求為無理由，應予
    駁回。
六、原告陳明願供擔保，請求宣告假執行。就原告勝訴部分，因
    所命給付金額未逾500,000 元，爰依民事訴訟法第389 條第
    1 項第5 款規定，由本院依職權宣告之，而勿庸命原告供擔
    保；至原告敗訴部分，其訴既經駁回，假執行之聲請即失所
    附麗，爰併予駁回。
七、訴訟費用負擔之依據：民事訴訟法第79條。
中    華    民    國    97    年    12    月    31    日
                  民事第二庭    法  官  程怡怡
以上正本係照原本作成
如對本判決上訴，須於判決送達後20日內向本院提出上訴狀
中    華    民    國    97    年    12    月    31    日
                                書記官  華海珍


司法院資訊處製作；財團法人民間司法改革基金會備份。
